【裁判字號】    95,訴緝,45
【裁判日期】    951221
【裁判案由】    偽造文書等
【裁判全文】
臺灣新竹地方法院刑事宣示判決筆錄      95年度訴緝字第45號
公  訴  人  臺灣新竹地方法院檢察署檢察官
被      告  甲○○
                    （另案在臺灣桃園監獄執行）
指定辯護人  本院公設辯護人丙○○
上列被告因偽造文書等案件，檢察官提起公訴（九十四年度偵字
第一五三二號、九十四年度偵緝字第一四三號）後，聲請改依協
商程序而為判決，本院於中華民國九十五年十二月二十一日下午
五時在本院刑事第八法庭宣示判決，出席職員如下：
                        法  官  汪銘欽
法官起立朗讀判決主文、犯罪事實要旨、處罰條文及告以上訴限
制、期間並提出上訴狀之法院，且諭知記載其內容：
一、主  文：
    甲○○共同連續意圖為自己不法之所有，以詐術使人將本人
    之物交付未遂，處有期徒刑柒月。
    扣案變造之「乙○○」中華民國國民身分證、「戊○○」小
    型車汽車職業駕駛執照、「丁○○」小型車普通汽車駕駛執
    照上「甲○○」照片各壹枚，均沒收。
二、犯罪事實要旨：
（一）甲○○曾於民國八十六年間因違反麻醉藥品管理條例案件
      ，經臺灣台南地方法院以八十六年度訴字第四０三號判決
      判處有期徒刑三月確定，已於八十六年七月十一日執行完
      畢（不構成累犯）。
（二）甲○○明知不詳年籍姓名陳姓成年男子持有之乙○○國民
      身分證、戊○○小型車汽車職業駕駛執照、丁○○小型車
      普通汽車駕駛執照各一枚均係乙○○、戊○○、丁○○遺
      失來路不明之贓物，亦明知鄭榮昌（業經本院以九十四年
      度訴字第三八二號判決判處有期徒刑七月確定）持有之吳
      定恭名義國身分證一枚，係換貼上鄭榮昌照片之變造身分
      證，竟意圖為自己不法之所有、利益，而與鄭榮昌及該不
      不詳年籍姓名陳姓成年男子共同基於行使變造特種文書、
      詐欺取財、詐欺得利之概括犯意聯絡，先於九十一年七月
      十一日後之九十一年七月中旬某日，在桃園火車站，將自
      己之照片數張交給該不詳年籍姓名陳姓成年男子，再推由
      該不詳年籍姓名陳姓成年男子在不詳處所，將上開贓物即
      乙○○國民身分證、戊○○小型車汽車職業駕駛執照、丁○○小型車普通汽車駕駛執照各一枚上之乙○○、戊○○
      、丁○○照片卸下換貼上甲○○照片，並將乙○○國民身
      分證統一編號「Ｚ000000000」變造為「Ｚ00
      0000000」之方式，共同變造乙○○所有之國民身
      分證、戊○○小型車汽車職業駕駛執照、丁○○小型車普
      通汽車駕駛執照各一枚等特種文書。迨變造完成後，甲○○又在桃園火車站，收受該不詳年籍姓名陳姓成年男子交
      付變造後之乙○○所有之國民身分證、戊○○小型車汽車
      職業駕駛執照、丁○○小型車普通汽車駕駛執照各一枚等
      特種文書贓物及新臺幣（下同）一千元，並依該不詳年籍
      姓名陳姓成年男子之指示持上開變造後之特種文書至代辦
      行動電話門號門市欲詐購搭配手機（即行動電話，下同）
      門號之手機、手機門號ＳＩＭ卡及使用搭配手機門號之利
      益，以獲取該不詳年籍姓名陳姓成年男子給予每天一千五
      百元或二千元之報酬。
（三）旋甲○○即受該不詳年籍姓名陳姓成年男子之指示，而與
      該不詳年籍姓名陳姓成年男子及鄭榮昌意圖為自己不法之
      所有、利益，共同基於行使變造特種文書、詐欺取財、詐
      欺得利之概括犯意聯絡，推由甲○○、鄭榮昌於九十一年
      七月十七日晚上六時許，一同至新竹縣竹東鎮○○路○段
      一八三號震旦行股份有限公司第六營業所，先推由甲○○
      冒名乙○○，而向震旦行股份有限公司第六營業所店員彭
      湘萍詐稱係「乙○○」本人，欲以優惠價格申辦使用泛亞
      電信股份有限公司搭配ＭＯＴＯＲＯＬＡ廠牌Ｔ１９０型
      手機（市價四千五百元）之門號，以詐取搭配手機門號優
      惠價之ＭＯＴＯＲＯＬＡ廠牌Ｔ１９０型手機、手機門號
      ＳＩＭ卡及使用搭配手機門號之利益，並將上開變造之乙○○國民身分證一枚行使交付店員彭湘萍查驗，然因該搭
      配手機、手機門號之優惠價格為一千七百九十八元，而甲○○僅有一千元不足支應，且電信業者同業亦多方注意有
      無冒名申辦之情形，而經彭湘萍依程序向泛亞電信股份有
      限公司確認遭拒，甲○○始未得逞。旋甲○○無法得逞後
      ，即改由鄭榮昌冒名吳定恭，亦向震旦行股份有限公司第
      六營業所店員彭湘萍詐稱係「吳定恭」本人，欲以二千五
      百九十八元之優惠價格申辦使用泛亞電信股份有限公司搭
      配ＮＯＫＩＡ廠牌３３１５型手機之門號，以詐取搭配手
      機門號優惠價之ＮＯＫＩＡ廠牌３３１５型手機、手機門
      號ＳＩＭ卡及使用搭配手機門號之利益，並將上開變造之
      吳定恭國民身分證一枚行使交付店員彭湘萍查驗，適此時
      警方獲報前來當場查獲，亦未得逞，並扣得甲○○持有之
      變造之乙○○國民身分證、戊○○小型車汽車職業駕駛執
      照、丁○○小型車普通汽車駕駛執照各一枚，而鄭榮昌則
      趁隙將變造之吳定恭國民身分證一枚取回（變造之吳定恭
      國民身分證一枚未扣案，嗣據鄭榮昌丟棄滅失），足以生
      損害於乙○○、戊○○、丁○○、吳定恭與戶政單位對於
      國民身分證管理之正確性、監理機關對於駕駛執照管理之
      正確性。（嗣鄭榮昌即冒名吳定恭應訊，惟鄭榮昌另涉此
      部分行使偽造私文書部分與甲○○無涉）。
三、處罰條文：
    刑法第三百三十九條第三項、第一項。
四、協商判決除有刑事訴訟法第四百五十四條之四第一項第一款
    於本訊問程序終結前，被告撤銷協商合意或檢察官撤回協商
    聲請者；第二款被告協商之意思非出於自由意志者；第四款
    被告所犯之罪非第四百五十五條之二第一項所定得以協商判
    決者；第六款被告有其他較重之裁判上一罪之犯罪事實者；
    第七款法院認應諭知免刑或免訴、不受理者情形之一，及違
    反同條第二項「法院應於協商合意範圍內為判決；法院為協
    商判決所科之刑，以宣告緩刑或二年以下有期徒刑、拘役或
    罰金為限」之規定者外，檢察官與被告均不得上訴。
五、如有前項得上訴之情形，得自收受宣示判決筆錄送達之日起
    十日內，向本院提出上訴書狀，上訴於第二審法院。
中    華    民    國  九十五  年   十二   月  二十一  日
                              臺灣新竹地方法院刑事第三庭
                                書 記 官    陳  秀  子
                                法    官    汪  銘  欽
以上正本證明與原本無異。
中    華    民    國  九十五  年   十二   月  二十一  日
                                書 記 官    陳  秀  子
附錄論罪科刑法條：
刑法第二百十二條：
偽造、變造護照、旅券、免許證、特許證及關於品行、能力服務
或其他相類之證書、介紹書, 足以生損害於公眾或他人者，處一
年以下有期徒刑、拘役或三百元以下罰金。
刑法第二百十六條：
行使第二百十條至第二百十五條之文書者，依偽造、變造文書或
登載不實事項或使登載不實事項之規定處斷。
刑法第三百三十九條：
意圖為自己或第三人不法之所有，以詐術使人將本人或第三人之
物交付者，處五年以下有期徒刑、拘役或科或併科一千元以下罰
金。
以前項方法得財產上不法之利益或使第三人得之者，亦同。
前二項之未遂犯，罰之。
刑法第三百四十九條第一項：
收受贓物者，處三年以下有期徒刑、拘役或五百元以下罰金。


司法院資訊處製作；財團法人民間司法改革基金會備份。
